# 资金拆借现金流

提问人：zcy2401 时间：2023-02-16 19:13:16
请教陈老师两个现金流问题：
1 、内部单位间的资金拆借，如果作为筹资与投资活动，发生额很大，是应该净额反映还是全额法反映？
2 、与外部单位的资金拆借，比如期初是其他应收款 1000 万，本期收回 3000 万，期末 2000 万在其他应付款列示，那么收回的 1000 万是做“收到其他与投资活动有关的现金”，收回的 2000 万是做“收到的其他与筹资活动有关的现金”吗？
3 、资金拆借，有时是作为经营活动，有时是作为筹资投资活动，怎么区分是按总额法还是净额法列报？

回答人：chenyiwei
1 、如果作为筹资和投资活动，则意味着其金额较大、涉及期限较长，且发生利息收支。。在此情况下，采用净额列报其现金流量是不恰当的。
2 、为何本期收回大于期初余额？是否实际上是本企业在向对方拆入资金？如果是，则超出部分应作为收到其他与筹资活动相关的现金处理。
3 、可参考：《中审众环研究 2020 》之“问题5-2-13（关联方之间资金拆借在现金流量表上的列报问题）”。